# 求助作价入股

提问人：kdw777 时间：2023-05-16 09:48:34
各位好，我司有一处房产，作价入股A公司，获得A公司4.4960%的股份。房产有两个评估价，一个是签订合同的4500 万元，另外一个是税局缴纳交易增值税的价 5300 万，税局不接受 4500 的原因是 4500 万元交易价太低。因此请教各位，本次交易是否适用非货币性资产交换，若适用，换入的资产按照什么金额入账。若不适用，该如何做会计处理，谢谢。另外补充背景：我司持有了A公司70.83%的子公司B公司19.16%的股份。

回答人：chenyiwei
如果是与非关联方合作投资，则应优先考虑适用合同中约定的评估值。“税局缴纳交易增值税的价 5300 万”仅为计税目的使用，不作为会计处理的依据。